臺灣高雄地方法院刑事判決　　　　　　　94年度訴字第1418號
公　訴　人　臺灣高雄地方法院檢察署檢察官李廷輝
被　　　告　甲○○　男　26歲.
上列被告因毒品危害防制條例案件，經檢察官提起公訴（94年度
毒偵字第1353號、第1956號、第2369號），暨移送併案（94年度
毒偵字第1750號），被告於準備程序就被訴事實為有罪之陳述，
本院聽取當事人之意見後，裁定改以簡式審判程序審理，本院判
決如下：
    主  文
甲○○連續施用第一級毒品，累犯，處有期徒刑壹年，扣案殘留
第一級毒品之注射針筒壹支沒收銷燬之；另扣案之注射針筒壹支
、橡皮管貳條、空夾鏈袋陸只均沒收之。又連續施用第二級毒品
，累犯，處有期徒刑陸月，扣案之殘留甲基安非他命之吸食器壹
個沒收銷燬之。另扣案之玻璃球壹個、玻璃管貳支均沒收之。應
執行有期徒刑壹年肆月，扣案殘留第一級毒品之注射針筒壹支、
殘留甲基安非他命之吸食器壹個均沒收銷燬之。另扣案之注射針
筒壹支、玻璃球壹個、玻璃管貳支、橡皮管貳條、空夾鏈袋陸只
均沒收之。
    事  實
一、甲○○於民國88年間因施用毒品案件，經台灣高雄地方法院
　  以88年度毒聲字第2763號裁定送觀察勒戒後，認無繼續施用
    毒品之傾向，經台灣高雄地方法院檢察署檢察官於88年5月
    11日以88年度偵字第8524號不起訴處分確定。又於89年間因
    違反毒品危害防制條例案件，經台灣高雄地方法院檢察署檢
    察官提起公訴並聲請強制戒治，於90年1月22日強制戒治期
    滿，且經台灣高雄地方法院以90年度鳳簡字第613號判處有
    期徒刑4月確定，於91年8月26日易科罰金執行完畢。詎甲○
    ○明知海洛因及甲基安非他命業經公告列為毒品危害防制條
    例第2條第2項第1款、第2款之第一、二級毒品，均不得非法
    持有、施用，竟猶不知戒絕悔改，仍基於施用第一級毒品海
    洛因之概括犯意，自93年11月17日下午6時50分許回溯24小
    時內之某時起至94年3月1日下午4時許止（不含警力拘束期
    間），在高雄縣大樹鄉○○村○○路81號住處，以平均每星
    期施用1次之頻率，將第一級毒品海洛因粉末混合水以針筒
    注射身體之方式，連續施用第一級毒品海洛因多次；另基於
    施用第二級毒品甲基安非他命之概括犯意，自92年10月間某
    日起至94年3月2日上午11時30分許（為警採尿時）回溯24小
    時內之某時止（不含警力拘束期間），以平均每星期施用1
    次之頻率，將甲基安非他命置於吸食器內用燒烤加熱，使甲
    基安非他命晶體氣化成煙霧予以施用之方式，在高雄縣大樹
    鄉○○村○○路81號住處，連續施用第二級毒品甲基安非他
    命多次。嗣分別於（一）93年11月17日15時40分許，為警在
    高雄縣大樹鄉○○村○○路旁工寮內查獲並扣得殘留甲基安
    非他命之吸食器1個；（二）94年1月25日下午5時20分許，
    為警在高雄縣大寮鄉○○村○○街122號前查獲，經帶回警
    局採尿後始知上情；（三）94年2月5日下午3時30分許，為
    警在高雄縣大樹國小新大樓廁所旁查獲，並扣得殘留海洛因
    之注射針筒1支；（四）94年3月2日上午10時30分許，在高
    雄縣大樹鄉○○村○○路81號住處為警查獲，並扣得甲○○
    所有預備供施用毒品之用之注射針筒1支、玻璃球1個、玻璃
    管2支、橡皮管2條、空夾鏈袋6只。
二、案經高雄縣警察局仁武分局移送臺灣高雄地方法院檢察署檢
    察官偵查起訴暨移送併辦。
    理  由
壹、程序部分：
一、本件被告甲○○所犯係死刑、無期徒刑、最輕本刑為3年以
    上有期徒刑以外之罪，其於準備程序中就被訴事實為有罪之
    陳述，經法官告知簡式審判程序之旨，並聽取公訴人、被告
    之意見後，本院認為適宜獨任進行簡式審判程序，故本件適
    用簡式審判程序審理，合先敘明。
貳、實體部分：
一、上揭犯罪事實業據被告甲○○於本院審理中坦承不諱（參見
    本院審理卷第36頁），被告於93年11月17日、94年1月25 日
    、同年2月5日及同年3月2日為警查獲時所採取之尿液經送檢
    驗結果，均呈嗎啡及安非他命陽性反應，分別有高雄縣政府
    衛生局93年12月20日93煙檢字第2961號煙毒尿液成績書（參
    見94年度毒偵字第1353號偵查卷第15頁）、台灣檢驗科技股
    份有限公司94年2月21日、3月1日、3月28日濫用藥物尿液檢
    驗報告各1份在卷可稽（參見94年度毒偵字第2369號偵查卷
    第9頁、94年度核退字第625號偵查卷第14頁、94年度毒偵字
    第1750號偵查卷第18頁）復有注射針筒1支、吸食器1個經送
    驗結果，確實殘留第一級毒品海洛因及殘留第二級毒品甲基
    安非他命成分，此分別有高雄醫學大學附設中和紀念醫院94
    年5月17日編號9405─275號、編號9405─417號檢驗報告各1
    紙在卷可參（參見本院審理卷第24頁、第28頁）。此外復有
    被告所有預備供施用毒品之用之注射針筒1支、玻璃球1個、
    玻璃管2支、橡皮條2條、空夾鏈袋6只扣案可佐，被告上開
    自白與事實相符，堪信為真實。
二、再查，被告於88年間因施用毒品案件，經台灣高雄地方法院
　  以88年度毒聲字第2763號裁定送觀察勒戒後，認無繼續施用
    毒品之傾向，經台灣高雄地方法院檢察署檢察官以88年度偵
 　 字第8524號不起訴處分確定。又於89年間因違反毒品危害防
 　 制條例案件，經台灣高雄地方法院檢察署檢察官提起公訴並
    聲請強制戒治，於90年1月22日強制戒治期滿，且經台灣高
    雄地方法院以90年度鳳簡字第613號判處有期徒刑4月確定等
    事實，有本院被告院內索引卡紀錄表、臺灣高等法院被告全
    國前案紀錄表、臺灣高雄地方法院檢察署刑案資料查註紀錄
    表各1份在卷可稽，被告於5年內3犯施用第一、二級毒品犯
    行，事證明確，應依法予以論罪科刑。
三、核被告所為，係犯該條例第10條第1項之施用第一級毒品罪
    ，及同條第2項之施用第二級毒品罪。被告先後施用第一、
    二級毒品海洛因及安非他命之行為，時間緊接，犯罪構成要
    件相同，顯係基於概括犯意反覆為之，為連續犯，均應依刑
    法第56條之規定以一罪論，並加重其刑。其多次持有海洛因
    及安非他命後，進而施用，其持有行為應被其施用之行為所
    吸收，不另論罪。被告所犯施用第一級毒品、施用第二級毒
    品罪二罪之間，犯意各別，行為互殊，應予分論併罰。公訴
    意旨雖未就被告94年2月5日下午5時10分後被告另有施用第
    一、二級之犯行起訴，惟此部分與起訴部分有連續犯關係，
    屬裁判上一罪，自為起訴效力所及，且經檢察官聲請併案審
    理，本院自得一併加以審酌，附此敘明。末查，被告曾於89
    年間因施用毒品案件，經台灣高雄地方法院以90年度鳳簡字
    第613號判處有期徒刑4月確定，並於91年8月26日易科罰金
    執行完畢之事實，有臺灣高等法院被告全國前案紀錄表及臺
    灣高雄地方法院檢察署刑案資料查註紀錄表各乙件附卷可稽
    ，其於5年之內，再犯本件有期徒刑以上之罪，為累犯，應
    依刑法第47條之規定加重其刑，並依法遞加之。爰審酌被告
    前因施用毒品案件，經觀察勒戒後，竟再繼續施用毒品，顯
    見意志不堅，惟其犯罪係戕害自身及犯後態度等一切情狀，
    分別量處如主文所示之刑，並定其應執行刑，以資懲儆。扣
    案之注射針筒1支、吸食器1個經送驗結果，確實殘留第一級
    毒品海洛因及殘留第二級毒品甲基安非他命成分，此分別有
    高雄醫學大學附設中和紀念醫院94年5月17日編號9405─275
    號、編號9405─417號檢驗報告各1紙在卷可參（參見本院審
    理卷第24頁、第28頁），上開物品分別無法與海洛因及甲基
    安非他命成分剝離，應視為毒品，均依毒品危害防制條例第
    18條第1項前段之規定，宣告沒收併銷燬之。至於扣案之注
    射針筒1支、玻璃球1個、玻璃管2支、橡皮條2條、空夾鏈袋
    6只分別係供施用第一、二級毒品所用，且為被告所有，業
    據被告自承在卷，爰依刑法第38條第1項第2款之規定沒收之
    。
據上論斷，應依刑事訴訟法第273條之1第1項、第299條第1項前
段，毒品危害防制條例第10條第1項、第2項、第18條第1項前段
，刑法第11條前段、第56條、第47條、第51條第5款、第9款、第
38條第1項第2款，判決如主文。
本案經檢察官李廷輝到庭執行職務
中      華      民    國      94   年   5  月    31   日
                       鳳山刑事第二庭   法  官  廖建瑜
以上正本證明與原本無異。
如不服本判決，應於收受送達後10日內向本院提出上訴書狀。
　　　　　　　　　　 　　　　　　       書記官  張家榮
中　　華　　民　　國　　94　　年　　5 　　月　　31　　日
毒品危害防制條例第10條
施用第一級毒品者，處 6 月以上 5 年以下有期徒刑。
施用第二級毒品者，處 3 年以下有期徒刑。
